【裁判字號】    97,上更(一),241
【裁判日期】    970930
【裁判案由】    毒品危害防制條例
【裁判全文】
臺灣高等法院臺南分院刑事判決     97年度上更(一)字第241號
上  訴  人
即  被  告  乙○○
                    現於臺灣臺南監獄臺南分監
            丙○○
                    現於臺灣臺南看守所羈押中
上二人共同
選任辯護人  蔡信泰  律師（扶助律師)
上列上訴人因毒品危害防制條例案件，不服臺灣臺南地方法院96
年度訴字第799號中華民國96年12月4日第一審判決（起訴案號：
臺灣臺南地方法院檢察署96年度偵字第6802號，併辦案號：同署
96年度偵字第10628號），提起上訴，判決後，經最高法院第1次
發回更審，本院判決如下：
    主  文
原判決關於乙○○販賣第二級毒品暨定執行刑部分及丙○○部分
均撤銷。
乙○○販賣第二級毒品（如附表一所示），共拾捌罪，均累犯，
各處如附表一「處刑欄」所示之罪刑，應執行有期徒刑拾柒年；
扣案之第二級毒品安非他命貳小包（含袋共重零點伍公克）均沒
收銷燬之，共同販賣毒品所得財物新台幣玖仟捌佰元應與丙○○
連帶沒收，如全部或一部不能沒收時，以其與丙○○之財產連帶
抵償之，另販賣毒品所得新臺幣貳仟元沒收，如全部或一部不能
沒收時，以其財產抵償之，扣案之附表二編號2至7所示之物均沒
收。
丙○○販賣第二級毒品（如附表一編號一、三所示），共拾肆罪
，各處如附表一編號一至三「處刑欄」所示之罪刑，應執行有期
徒刑拾肆年；扣案之第二級毒品安非他命貳小包（含袋共重零點
伍公克）沒收銷燬之，販賣毒品所得新台幣玖仟捌佰元應與乙○○連帶沒收，如全部或一部不能沒收時，以其與乙○○之財產連
帶抵償之。如附表二編號2至7所示之物均沒收。
    事  實
一、乙○○（轉讓第二級毒品部分業經撤回上訴確定）前因施用
    第二級毒品案件，經臺灣臺南地方法院以92年度易字第1311
    號判處有期徒刑8月確定，並於民國94年4月7日縮短刑期執
    行完畢。
二、詎乙○○仍不知悔改，與其子丙○○2人均明知安非他命屬
    毒品危害防制條例所定之第二級毒品，不得非法持有、販賣
    ；竟共同基於意圖營利販賣第二級毒品安非他命之犯意聯絡
    ，或乙○○另基於販賣第二級毒品安非他命犯意，分別以
    0000000000、0000000000號行動電話為聯絡工具，由乙○○
    、丙○○向綽號「阿民」（即甲○○，業據原審判決有期徒
    刑確定）之人，販入不詳數量之第二級毒品安非他命後，共
    同或分別為下列之犯行：
  (一)乙○○與丙○○共同基於營利之意圖，以0000000000、0000
    000000號行動電話為聯絡工具，先後販賣予王美月、盧秉毅
    之意思，與附表一編號一、三所示對象王美月、盧秉毅聯絡
    、確認欲購安非他命之數量、金額後，或由乙○○、或由丙○○出面於附表一編號一、三所示時間、地點，將安非他命
    交付各該對象，並收取如附表一編號一、三所示之金錢之方
    式，先後於如附表一編號一、三所示之時、地，販賣第二級
    毒品安非他命予王美月、盧秉毅等人（時間、金額、次數、
    及地點詳如附表一編號一、三所示），其中附表一編號一所
    示之自民國94年間某日起至95年6月30日止，係以概括之犯
    意先後三次販賣安非他命予王美月以營利，計共同販賣所得
    共為新台幣（下同）9800元（未扣案）。
  (二)乙○○另基於營利之意圖，單獨販賣安非他命予吳明川之意
    思，於附表一編號二所示時、地，販賣如附表一編號二所示
    之第二級毒品安非他命予吳明川4次，每次500元，共計販賣
    所得為2000元（未扣案），詳如附表一編號二。
三、嗣經警於96年4月25日持臺灣臺南地方法院核發之搜索票，
    分別於如附表二所示地點查扣得如附表二編號1所示第二級
    毒品安非他命（含袋重0.5公克），及附表二編號2、3、5、
    6、7所示之分別為乙○○、丙○○所有供販賣安非他命所用
    之物暨附表二編號4所示之乙○○所有預備供其二人販賣安
    非他命罪所用之物，而循線查悉上情。
四、案經臺南市警察局移請臺灣臺南地方法院檢察署檢察官偵查
    起訴，及同署移送併案審理。
    理  由
壹、程序方面：
一、按被告以外之人於檢察事務官、司法警察官或司法警察調查
    中所為之陳述，與審判中不符時，其先前之陳述具有較可信
    之特別情況，且為證明犯罪事實存否所必要者，得為證據。
    刑事訴訟法第159條之2定有明文。查證人盧秉毅於原審審理
    中之證詞與渠在警詢中之陳述不符；證人王美月於本院前審
    審理中之證詞與渠等在警詢中之陳述不符。惟查，證人盧秉
    毅於警詢時具體指認被告乙○○、丙○○2人係販賣毒品之
    人，並詳述買賣之地點、次數、金額，嗣於檢察官偵查中並
    具結證稱被告乙○○、丙○○2人販賣毒品之犯行，核與渠
    於警詢所陳述內容相符，足認證人盧秉毅於警詢中之陳述具
    有較可信之特別情況，且為證明本件犯罪事實存否所必要。
    另證人王美月於警詢亦具體詳述向被告乙○○、丙○○2人
    買賣毒品之地點、次數及金額，嗣於檢察官偵查中再具結證
    稱被告乙○○、丙○○2人販賣毒品之犯行，與渠於警詢所
    陳述內容相符，且檢察官復有踐行調查人證之法定程序，足
    認證人王美月之警詢陳述具有較可信之特別情況，且為證明
    本件犯罪事實存否所必要。是就證人盧秉毅、王美月2人之
    警詢陳述，自均得作為證據。
二、次按被告以外之人於審判外之陳述雖不符刑事訴訟法第159
    條之1至之4等4條之規定，而經當事人於審判程序同意作為
    證據，法院審酌該言詞陳述或書面陳述作成時之情況，認為
    適當者，亦得為證據，刑事訴訟法第159條之5第1項亦定有
    明文。經查，檢察官、被告及辯護人就本件理由欄所引用之
    其餘具傳聞性質之言詞或書面陳述，於審判程序均同意作為
    證據，而本院審酌前開證據資料作成時之情況，均無不法之
    情事，且與待證事實具有關聯性，認為適宜作為本案之證據
    ，自均有證據能力。
貳、認定事實所憑之證據及理由：
一、訊據被告乙○○、丙○○2人均矢口否認有販賣第二級毒品
    安非他命之犯行。被告乙○○辯稱：警方僅在伊身上扣到2
    包安非他命，是伊自己要施用的，如附表一所示之吸毒者之
    證詞都是警察教他們講的，所言都不實在，王美月施用之毒
    品是她叫伊幫她去拿云云。被告丙○○辯稱：伊都是和證人
    一起出資合買毒品，買到後再分用云云。
二、經查：
(一)
  (1)被告乙○○於警詢、偵查、及原審初次訊問時分別坦承販賣
    安非他命予附表一編號一至三所示各相對人之事實如下：於
    警詢時供稱：王美月曾向渠買過3、4次的安非他命毒品，是
    到長榮路五段401巷131號伊之住處內購買，…。至於吳明川
    共向伊買過2次安非他命，…。等語（見警卷第11至13頁）
    。在檢察官偵查中第1次供稱：王美月施用之毒品是她叫伊
    幫她去拿，有時她會到伊家中拿毒品，後來再改約在外面的
    和緯路上等語（見96年度偵字第6802號卷第15頁），及原審
    初次訊問時供稱：我為了小孩子有圖利一點點。我自己也有
    吸食安非他命，因為我的朋友叫我去幫他們買安非他命，我
    就會從中拿一點點起來吸，我就不用出錢去買。有幫王美月
    調過安非他命，從中圖利；有幫過吳明川調過安非他命，…
    ，這兩次我都是幫他調一點點等語。（聲羈卷第7至8頁）
  (2)被告丙○○亦於警詢及偵查中坦承販賣第二級毒品安非他命
    之事實如下；於警詢時供稱：「至於伊與別人交易安非他命
    之方式，都是由別人主動撥打0000000000、0000000000號電
    話給伊，現在都是撥打0000000000號電話給伊詢問有無安非
    他命，由他人言明要多少金額、數量的安非他命，伊再依金
    額將伊手上的安非他命分裝撥給他們」等語（見警卷第21、
    23頁）屬實。在檢察官偵查中則供稱：「伊有賣安非他命給
    王美月，共賣3、4次，大概是最近3、4個月之間，每次她都
    買600元至800元之間」等語明確（見96年度偵字第6802號卷
    第18頁），及原審初次訊問時供稱：我有販賣安非他命等語
    。（聲羈卷第4頁）
(二)被告乙○○、丙○○確有附表一編號一、三所示各次共同販
    賣及乙○○確有附表一編號二所示4次單獨販賣毒品安非他
    命事實，亦據證人即購毒者王美月、盧秉毅、吳明川等人就
    其等購毒之次數、金額及交易時間、地點等情節，分別於警
    詢、偵查中及原審審理時證述綦詳如下；
  (一)就附表一編號一部分：
  (1)此部分犯罪事實，業據證人王美月於警詢中證稱：我有吸食
    安非他命的習慣，大約自1、2年前開始吸食，最後1次是96
    年4月22日晚上，毒品都是向乙○○購買的，我都撥打她的
    行動電話（0000000000號）向她購買，交易毒品地點都在台
    南市○○路與長榮路401巷口的榕樹下，每次都是乙○○親
    自拿給我的，她都將安非他命1小包裝在「湯姆熊遊樂場」
    的磁鐵贈品袋內，我每次都以1,000元代價購買1小包安非他
    命，重量我不知道。我平常都是用便利超商的公用電話撥打
    給乙○○購買毒品。…我有時候找不到乙○○時，都會找她
    兒子綽號「小胖」丙○○購買毒品。我也是都用便利超商的
    公用電話撥打0000000000號行動電話向丙○○購買毒品，因
    我有時會到乙○○台南市○○路○段401巷131號向她購買安
    非他命，她兒子也會在場或是替她送毒品給我，所以我知道
    找不到她時也可以找丙○○購買。交易地點大都是在台南市
    ○○路與長榮路401巷口的榕樹下，因為我都是開車快到該
    處時才找公用電話打給乙○○，打不通或沒人接再轉撥丙○○0000000000號電話。我只有向丙○○買過2至3次毒品等情
    （見南市警刑偵字第09619002540號警卷第52至58頁）。
  (2)於檢察官偵查中具結證稱：渠自94年間，即施用毒品安非他
    命，至96年4月22日晚上11時許止，毒品安非他命都是向乙○○買的，96年4月22日晚上11時許是用公用電話打她的電
    話0000000000號聯絡，都是約在台南市○○路上交易，每次
    向她買新台幣1,000元，都是1手交錢1手交貨，…，當渠找
    不到乙○○時，才會打丙○○的電話0000000000號和丙○○
    聯絡，也是在同1地點交易，每次都是買1,000元，大約向丙○○買過2、3次，也是1手交錢1手交貨等語（見96年度偵字
    第6802號卷第11、12、18頁）。從而證人王美月就渠向被告
    乙○○、丙○○2人購買毒品安非他命之聯絡方式、地點、
    價錢及交易方式，清楚陳述，核與被告乙○○、丙○○2人
    在警詢及偵查中供承有販賣安非他命予王美月情節相符（詳
    前述被告2人之供詞）。
  (3)雖證人王美月嗣於本院前審審理時改稱：「（問：當時檢察
    官問你安非他命的來源，你回答向乙○○購買，當時為何如
    此回答？）我當時回答『何姐』，因為當時尚不知道她的全
    名，最後1次我們被警察攔住的時候，已經4、5天未施用毒
    品了，我想要問乙○○有沒有毒品，因為若她有毒品，會拿
    出來請我們吸食，我問她身上有沒有毒品？她才問我能不能
    借她2千元，但2千元不是購買毒品的錢。…（問：當時你為
    何這樣說？）當時我是初犯，且當時和乙○○在一起，下車
    時有被搜到東西，一時緊張、害怕才這樣說。（問：除了你
    向乙○○要毒品，乙○○向你借2千元外，你們之間有無其
    他毒品交易？）沒有。…（問：你有無向丙○○買過安非他
    命？）沒有，都是他們請我吸食，都是很少量。」云云（見
    本院上訴卷第108至112頁）。惟查，證人王美月此部分之證
    詞，顯與被告乙○○、丙○○2人在警詢及偵查所供承之情
    節不合（詳前述）；且被告乙○○既因身上沒錢而欲向王美
    月借錢，且其購買安非他命亦須花費金錢，豈有免費請王美
    月吸食安非他命道理？且其欲向王美月借貸之金額2千元，
    又恰巧與其身上查扣到之2包安非他命價格相當？顯見證人
    王美月於本院前審審理時翻異先前之陳述，殊違經驗法則，
    參以證人王美月於本院上訴審之證詞，業據台灣台南地方法
    院檢察署檢察官以偽證罪起訴，經原審判決有期徒刑10月，
    緩刑3年，有判決書可參（本院卷第125頁），從而證人王美
    月於本院上訴審之證詞，顯屬迴護被告等人之詞，顯無足取
    ，應以證人王美月在警詢及偵查中之證述較為可信。
  (4)又依證人王美月於警偵訊中之供述，僅能確認其曾向被告丙○○購買安非他命約2、3次，每次以600元至800元購買1包
    ，有時則以1,000元購買1包之事實，而參酌被告丙○○如前
    述則自承其於96年間與證人王美月交易之次數為3、4次，被
    告乙○○則供述證人王美月以1,000元購買1包約3、4次，客
    觀上法院亦無從再以其他方式查證詳實，故依「罪疑惟輕」
    原則，從最有利於被告之認定，應認被告2人就附表一編號
    一部分販賣安非他命予證人王美月之次數，其中自94年某日
    起至95年6月30日（刑法修正前）為3次，每次以1,000元購
    買1包，依連續犯之規定論以一罪，又95年7月1日起至96年4
    月22日止為3次，每次1包，每包為600元，而論以3罪。
  (二)就附表一編號3部分：
  (1)證人盧秉毅於警詢證稱：渠自96年3月中旬開始，即以00000
    00000號行動電話撥打「何姐」的行動電話，購買安非他命
    共10次左右，每次為500元至1,000元，都由「何姐」指定在
    長榮路團管部左側圍牆交易，最後1次是在96年3月底，向「
    何姐」購買1,000元的安非他命，何姐賣給伊之安非他命都
    有用超商贈送之軟性磁鐵包裝，交易時大部分是由「何姐」
    親自送貨，有時候是她兒子「小胖」送貨及收錢，她兒子大
    概送貨給渠3次，有1次是3月初，送到永福路2段152巷26號
    樂都賓館給伊，有1次是3月中旬，送到永康市○○路給渠，
    伊所稱之「何姐」及「小胖」就是乙○○及丙○○無誤等語
    （見警卷第57頁）。
  (2)嗣於檢察官偵查中證稱：渠是於96年2、3月間向乙○○買安
    非他命，約買過10次，都是約在台南市○○路團管部旁的圍
    牆交易，每次都是買500元或1,000元，都是乙○○拿過來給
    伊的，有時她沒空會叫她兒子「小胖」送，有時是現金交易
    ，有時是用抵債的，有時是以欠債的等語（見96年度偵字第
    6802號卷第30頁）明確。
  (3)查證人盧秉毅上開於警詢所供及偵查具結所證，就渠向被告
    乙○○、丙○○2人購買安非他命之聯絡方式、時間、地點
    、價錢及交易方式，至為明確，參以證人盧秉毅所證：被告
    乙○○所賣給伊之安非他命都有用超商贈送之軟性磁鐵包裝
    乙節，並與被告乙○○經查扣之如附表二編號1所示之安非
    他命之包裝方式互核相符，且渠之交易地點，亦與被告乙○○交付毒品與其他買毒者之地點即「長榮路團管區旁」相同
    ，足認證人盧秉毅於警詢及偵查中之證詞確實可信。
  (4)
  雖證人盧秉毅嗣於原審審理時改稱：渠沒有向被告乙○○、
    丙○○購買毒品，但渠有和被告乙○○合資買過毒品，因為
    乙○○知道哪裡可以買到安非他命，渠不知道，所以跟她共
    同購買，渠都叫乙○○「大姐」，聽說她兒子的綽號叫「小
    胖」，伊之電話號碼是0000000000，且把乙○○的電話記錄
    在行動電話裡，所以對門號沒有概念，渠在偵查中所證向被
    告乙○○買安非他命是不實在的，渠是因受到壓力且被誘導
    作答的，是警察抓到渠的時候，恫嚇說如果渠不配合，讓他
    們不滿意，他們就要請檢察官收押渠，要不就每天抓渠1次
    ，所以渠便順從他們，渠常打電話給乙○○，都是她本人接
    的，丙○○也接過電話，當渠說要找乙○○而他說乙○○不
    在的時候，渠便直接掛斷，渠打電話給乙○○是要跟她合買
    安非他命，渠和她各出1,000元，合買過1、2次而已，都是
    渠把錢拿給乙○○，讓乙○○去買，因為她有門路可以買到
    安非他命，買回來之後，乙○○就分給渠1,000元之份量，
    有比較多或比較少，渠也不會去跟她計較，渠也不知道乙○○1次買多少，反正乙○○買回來後，會把渠之部分拿給渠
    ，至於乙○○買回來之後會不會自行分裝，渠不知道，反正
    就是講好1人出1,000元，買回來之後，她當然要把渠那份拿
    給渠，合資之人就只有渠和她2人而已，渠確認和乙○○合
    買過2次安非他命，差不多1,000元上下，因為一般在買，1
    次都是1,000元，渠的部分就是1,000元左右，乙○○也是
    1,000元左右，是因渠問乙○○有多少錢，她說有1,000元，
    她有拿1,000元出，加上渠之1,000元，總共2,000元拿在手
    上，至於乙○○去哪裏買或向何人購買，渠都不清楚，都是
    乙○○直接將渠之部分拿給渠，然後告訴渠說不夠再跟她說
    ，渠都是目測，有沒有夠份量渠不會計較，從伊渠錢給她到
    她將毒品交給渠時，有時間隔2、3小時，有時約半天云云（
    參見原審96年9月18日審判筆錄）。
  證人陳即盧秉毅之女友於原審審理時證稱：渠和盧秉毅是
    男女朋友，是因共同施用安非他命而認識的，渠見過在庭之
    2位被告幾次，渠曾坐在盧秉毅車上看過庭上這位女性被告
    ，盧秉毅拿錢跟她去找1個叫什麼「董仔」的人約40歲的中
    年男子買安非他命，當時渠坐在車上不是很清楚，大概1、2
    次吧，買回來之後有沒有瓜分，渠沒注意，96年3月，在台
    南市○○路上的小北湯姆熊遊戲場，盧秉毅要他們代為聯絡
    「董仔」，聯絡上之後才一起去買安非他命，當時盧秉毅是
    帶渠一起去找乙○○要一起去拿安非他命，渠是看盧秉毅、
    乙○○一起走進去湯姆熊找人，有1個中年人跟他們一起到
    門口在那邊交易，渠不知道買幾包，不過回來之後盧秉毅有
    拿1包出來共同施用，大約1,000元的份量，渠和盧秉毅一起
    去找乙○○共同去找「董仔」買安非他命共2次，因渠聽到
    盧秉毅在電話中講「我出1,000，你要出多少？」、「好啦
    ，在哪裡等」之類的對話1次，所以認為他們是合買云云（
    見原審96年9月18日審判筆錄）。
  然證人盧秉毅上開於原審審理中所稱：渠和被告乙○○合買
    之情節都是由渠拿1,000元交予乙○○，乙○○亦拿出1,000
    元放在手上，乙○○去購買時，伊在原地等待2、3小時以上
    情節，明顯與一般合買物品之交易型態不相同。且與證人盧
    秉毅之女友陳係證稱：是渠和盧秉毅一起去找乙○○共同
    去找「董仔」買安非他命之證詞，明顯互相矛盾，堪認證人
    盧秉毅及其女友陳所謂合資購買云云，乃意欲掩護被告2
    人販賣毒品安非他命犯罪之說詞，尚不足採為被告乙○○、
    丙○○2人有利之認定。
  (三)就附表一編號二部分：（被告乙○○單獨販賣毒品犯行）
  (1)此部分犯罪事實，業據證人吳明川於原審審理中證稱：渠有
    向在庭被告乙○○買過安非他命，沒有向被告丙○○買過，
    是別人告訴渠可以向被告乙○○買安非他命，因為安非他命
    可以止渠之腳痛，渠共向被告乙○○買過4、5次，每次都是
    買500元，都是1手交錢1手交貨，都是用渠之行動電話
    0000000000號打給乙○○，也曾經用家中電話00-0000000電
    話打給她，她都會約渠在台南市○○路5段團管區旁的巷子
    內，延平市場邊交易，渠都稱被告乙○○為「張姐」，渠敢
    和被告乙○○當庭對質，…，渠是因為腳感染蜂窩性組織炎
    已數年之久，都爛掉了（證人並當庭以助走器輔助走到法庭
    前，由原審合議庭法官目視證人吳明川之雙足已發黑，腳踝
    處均包裹繃帶），經渠當庭確認「張姐」就是在庭被告乙○○無誤等語屬實。參酌證人吳明川於原審並當庭與被告乙○○對質，被告乙○○稱：「我根本不認識你，是警察叫你講
    我，對不對？」，證人吳明川則稱：「我沒有說謊」等語（
    參見原審96年9月18日審判筆錄）。
  (2)查證人吳明川所供就渠向被告乙○○購買毒品安非他命之聯
    絡方式、地點、價錢及交易方式甚為詳盡，且復於原審當庭
    與被告乙○○對質無誤，參以證人吳明川因為腳部感染蜂窩
    性組織炎已數年之久，須以助走器輔助行走，其雙足並已發
    黑，腳踝處均包裹繃帶等情，亦經原審當庭勘驗無誤，足認
    證人吳明川所陳渠吸食毒品係為止痛之證言應非子虛。況被
    告乙○○原審初次訊問時供稱：有幫過吳明川調過安非他命
    ，…，我都是幫他調一點點等語（聲羈卷第7至8頁），益足
    認證人吳明川上開證述確係屬實。從而被告乙○○所辯係警
    察叫吳明川指證伊云云，顯係推卸之詞，尚不足採。
  (三)又王美月、吳明川、盧秉毅等人之尿液經檢驗結果均有安非
    他命陽性反應，有送驗尿液及年籍對照表、驗用藥物檢驗報
    告可參（警卷第118至123頁），可認證人王美月、吳明川、
    盧秉毅等人因染有毒癮，故須購入毒品安非他命以解癮甚明
    ，足徵證人王美月、吳明川、盧秉毅等人前開所指證曾向被
    告購買毒品安非他命之情節無虛。
(三)至被告乙○○另辯稱王美月曾向渠買過3、4次的安非他命毒
    品，有時候用欠帳的，有時候她會拿幾件小孩子的衣物當作
    抵償。至於吳明川共向伊買過2次安非他命，但都是拿2箱飲
    料（奶茶、巧克力），向伊抵償安非他命毒品1小包約0．1
    公克。盧秉毅是因伊欠他1萬元，為了抵償利息錢就請他吸
    食2、3次安非他命，每次給他0．1公克的量云云。惟按一般
    毒品交易常情，少見有以毒品抵債現象。何況若真有以毒品
    抵債之情形，為免其交易頻繁遭警查獲，亦應儘量一次抵付
    才是，自無分次、小額抵付道理，更別說均以小孩衣物、飲
    料等廉價之物，分批抵付。所辯顯違常情，不足採信。
(四)又於被告乙○○身上扣案如附表二編號1所載之2包毒品，經
    檢驗結果為第二級毒品安非他命一節，有台南市警局刑警大
    隊初步檢驗單一紙可參（原審卷第103頁），此外並有如附
    表二所載之電子磅秤1台、空夾鏈袋1盒、塑膠杓子4支、及
    行動電話2支等物扣案可證，至檢察官起訴書於被告乙○○
    處所搜索所得之共24包白色粉末，經原審送鑑驗之結果，並
    未檢出有何安非他命之毒品成分，有行政院衛生署管製藥品
    管理局96年9月12日管檢字第0960009219號鑑定書在卷可稽
    ，故此部分之證物對於被告2人販毒之行為即無證明力，亦
    併說明。
三、末按安非他命係毒品危害防制條例第2條第2項第2款所定之
    第2級毒品，物稀價昂，其持有販賣者，政府查緝甚嚴，風
    險甚高，且販賣第2級毒品之法定刑為7年以上有期徒刑，得
    併科鉅額罰金，刑責甚重，被告2人與附表一所示之購毒者
    ，僅屬一般交情，自無甘冒重刑危險，平白轉讓之理。又按
    販賣安非他命乃違法行為，非可公然為之，亦無公定價格，
    容易分裝並增減份量，而每次買賣之價量，輒因買賣雙方關
    係之深淺、資力、需求量及對行情之認知、來源是否充裕、
    查緝是否嚴緊、購買者被查獲時供出購買對象之風險評估等
    因素，而異其標準，非可一概而論，另參酌被告販賣毒品安
    非他命之利得，於原審審理時被告已自承係為了小孩子有圖
    利一點點。又我自己也有吸食安非他命，因為我的朋友叫我
    去幫他們買安非他命，我就會從中拿一點點起來吸，我就不
    用出錢去買等語（原審聲羈卷第8頁）。足證被告2人販賣毒
    品安非他命應有營利之意圖，灼然甚明。
四、如前述被告2人就附表一編號一部分販賣安非他命予證人王
    美月之次數，其中刑法修正前為3次每次以1,000元購買1包
    ，又刑法修正後為3次，每次1包，每包為600元之情形有3次
    。至本件如附表一編號二、三所示之證人即買毒者供述其向
    被告等購買毒品之次數及數量，依罪疑惟輕之原則來計算被
    告乙○○、丙○○2人販賣毒品之次數及金額，各詳如附表
    一編號二至三之計算所示。
五、綜上所述，被告乙○○、丙○○2人確有如附表一所示之販
    賣第二級毒品安非他命之犯行。本件事證已甚明確，被告乙○○、丙○○2人犯行，均堪認定。
參、論罪科刑之理由
一、
(一)按行為後法律雖有修正，但其內容僅係形式上做文字之修正
    ，或僅係將法理明文化，或僅係易動法條項次時，因未涉及
    犯罪構成要件或處罰內容之變更，自非屬法律之變更，而無
    依刑法第2條第1項之規定予以比較新舊法之必要，惟修正後
    之內容如客觀上已涉及犯罪構成要件或處罰內容等實質上變
    更時，即屬法律之變更，而應依刑法第2條第1項之規定比較
    新舊法。至比較結果，如修正後之內容，依行為人所犯個案
    具體主觀上比較結果，認並無有利之情形時，依刑法第2條
    第1項前段之規定，即應適用舊法即行為時法，如有利於行
    為人時，則應依刑法第2條第1項後段之規定，適用新法即裁
    判時法，足見應否適用刑法第2條第1項之規定比較新舊法，
    應取決於修正後法條之實質內容，於客觀上是否已有變更為
    依據，而非取決於是否有利於行為人，至於究竟應適用行為
    時法或裁判時法，始應就行為人所犯個案做具體主觀上之比
    較以判斷新法是否有利於行為人，如新法有利於行為人，則
    應適用新法即裁判時法，如新法並無有利於行為人之情形時
    ，則應適用舊法即行為時法。
(二)查刑法第28條、第47條、第56條、第51條第5款、第33條第5
    款、第65條第2項、第67條、第68條等條文已於94年2月2日
    修正公布，其中(1)刑法第28條已由原先之「2人以上共同實
    施犯罪之行為者，皆為正犯」修正為「2人以上共同實行犯
    罪之行為者，皆為正犯」；(2)第47條已由原先之「受有期徒
    刑之執行完畢，或受無期徒刑或有期徒刑一部之執行而赦免
    後，5年以內再犯有期徒刑以上之罪者，為累犯，加重本刑
    至2分之1」，修正為第47條第1項「受徒刑之執行完畢，或
    一部之執行而赦免後，5年以內故意再犯有期徒刑以上之罪
    者，為累犯，加重本刑至2分之一」，並增列第2項「第98
    條第2項關於因強制工作而免其刑之執行者，於受強制工作
    處分之執行完畢或一部之執行而免除後，5年以內故意再犯
    有期徒刑以上之罪者，以累犯論」；(3)第56條業經刪除；(4)
    第51條規定：「數罪併罰，分別宣告其罪之刑，依左列各款
    定其應執行者：」其中第5款規定：「宣告多數有期徒刑者
    ，於各刑中之最長期以上，各刑合併之刑期以下，定其刑期
    。但不得逾二十年。」，修正後刑法第51條第5款規定：「
    宣告多數有期徒刑者，於各刑中之最長期以上，各刑合併之
    刑期以下，定其刑期。但不得逾30年」；(5)第33條第5款由
    「罰金：一元以上」，修正為「罰金：新台幣一千元以上，
    以百元計算之」；(6)刑法第65條第2項亦由原先之「無期徒
    刑減輕者，為7年以上有期徒刑。」，修正為「無期徒刑減
    輕者，為20年以下15年以上有期徒刑。」；(7)第67條、第68
    條由原先之「有期徒刑加減者，其最高度及最低度同加減之
    」、「拘役或罰金加減者，僅加減其最高度」，修正為「有
    期徒刑或罰金加減者，其最高度及最低度同加減之」、「拘
    役加減者，僅加減其最高度」，足見罰金刑部份已由僅加減
    其「最高度」修正為「最高度及最低度同加減之」；並均自
    95年7月1日起施行。則依上開規定，被告2人所犯附表一編
    號一號其中自民國94年間某日起至95年6月30日止之犯行，
    於行為後刑法第28條、第47條、第56條、第51條第5款、第
    33條第5款、第65條第2項、第67條、第68條等條文之內容，
    於客觀上均已發生實質上之變更，揆諸前開說明，自應依新
    修正刑法第2條第1項之規定予以比較適用。則依上開規定，
    被告2人此部份之行為，無論依新舊法，均屬共同正犯，另
    被告乙○○此部分犯行無論依新舊法均構成累犯，修正後刑
    法並非較有利於行為人，至於連續犯之規定，則因被告2人
    此部份所犯之罪如後述，有連續犯關係，如依95年7月1日新
    法施行前之刑法第56條之規定，僅論以一罪即可，如依95年
    7月1日新法施行後刑法之規定，則因連續犯之規定業已刪除
    ，其所犯各罪，應分論併罰；又修正後刑法第51條第5款亦
    並非較有利於行為人，依刑法第2條第1項前段之規定，仍應
    依修正前刑法，定其應執行之刑（最高法院95年第8次刑事
    庭會議決議參照），另修正後刑法第33條第5款之規定，則
    無異提高法定刑罰金刑之最低刑度；又無期徒刑減輕時，新
    修正施行之刑法第65條第2項均將減輕後之刑期加重；至修
    正後刑法第67條及第68條之規定，則將罰金刑之最低度修正
    為應加減之，則綜合上情，比較新舊法結果，自以修正前刑
    法第28條、第47條、第56條、第51條第5款、第33條第5款、
    第65條第2項、第67條、第68條之規定有利於被告，依95年7
    月1日新施行之刑法第2條第1項前段之規定，被告2人此部分
    犯行及定執行刑部份自應適用行為時法即95年7月1日施行前
    之刑法第28條、第47條、第56條、第51條第5款、第33條第5
    款、第65條第2項、第67條、第68條之規定，併此敘明。
二、查安非他命係毒品危害防制條例第2條第2項第2款所定之第
    二級毒品，不得非法持有、販賣，核被告乙○○、丙○○所
    為，就附表一編號1至3之犯行，均係犯毒品危害防制條例第
    4條第2項之販賣第二級毒品罪。被告2人販賣毒品而持有毒
    品之低度行為，均為其後販賣毒品之高度行為所吸收，均不
    另論罪。又刑法於94年2月2日修正公布，而於95年7月1日施
    行，基於刑罰公平原則之考量，杜絕僥倖之犯罪心理，並避
    免易致鼓勵犯罪之誤解，已刪除第56條連續犯之規定。另刑
    法上所謂集合犯係指立法者所制定之犯罪構成要件中，本就
    預定有數個同種類之行為將反覆實行之犯罪而言，是將各自
    實現犯罪構成要件之多數行為，解釋為集合犯，而論以一罪
    ，對於集合犯之解釋，須符合立法者之意向。再依刑法第五
    十六條修正理由之說明，謂「對繼續犯同一罪名之罪者，均
    適用連續犯之規定論處，不無鼓勵犯罪之嫌，亦使國家刑罰
    權之行使發生不合理之現象。」、「基於連續犯原為數罪之
    本質及刑罰公平原則之考量，爰刪除有關連續犯之規定」等
    語，即係將本應各自獨立評價之數罪，回歸本來就應賦予複
    數法律效果之原貌。因此，就刑法修正施行後多次販賣毒品
    之犯行，採一罪一罰，始符合立法本旨（最高法院96年度第
    9次刑庭會議決議意旨參照）。查被告2人所犯如附表所示於
    九十五年七月一日新刑法修正施行之後之販賣第二級毒品犯
    行，應適用修正後刑法規定，各次販賣次安非他命犯行應屬
    犯意各別，均應予分論併罰，公訴意旨及被告辯護人認多次
    販賣行為係屬集合犯，應論以一罪，容有誤會，附此敘明。
三、被告乙○○、丙○○就附表一編號1、3之犯行，有犯意聯絡
    及行為分擔，為共同正犯。被告乙○○、丙○○就附表一編
    號1所示於95年7月1日新修正刑法施行前先後3次販賣第二級
    毒品之行為，均時間緊接，所犯係構成要件相同之罪名，顯
    係基於概括之犯意反覆為之，為連續犯，均應依刑法第56條
    之規定，各論以1罪，除法定本刑無期徒刑部分，依法不得
    加重外，其餘均依法加重其刑。至其餘被告乙○○、丙○○
    共同販賣安非他命予王美月（於95年7月1日新修正刑法施行
    後先後3次）、盧秉毅及被告乙○○另單獨販賣安非他命予
    吳明川部分，犯意顯然各別，應予分論併罰。
四、而被告乙○○有如事實欄之前科及執行紀錄，並於94年4月7
    稽，其於5年內再犯本件有期徒刑以上之如附表一編號一其
    中所示之連續販賣第二級毒品罪，為累犯，應依修正前刑法
    第47條之規定遞加重其刑（無期徒刑部分不得再加重）；另
    其於前受有期徒刑之執行完畢後5年內，故意再犯本件法定
    本刑有期徒刑以上之如附表一所示其餘之販賣第二級毒品罪
    （17罪）部分，則應依新修正刑法第47條第1項規定論以累
    犯，除法定刑為無期徒刑部分，依法均不得加重外，餘皆依
    法加重其刑。
五、按修正前刑法第59條規定，犯罪之情狀可憫恕者，得酌量減
    輕其刑，同法第57條規定，科刑時應審酌一切情狀，尤應注
    意左列事項（共10款）為科刑重輕之標準，兩條適用上固有
    區別，惟所謂「犯罪之情狀」與「一切情形」云云，並非有
    截然不同之領域，於裁判上酌減其刑時，應就犯罪一切情狀
    （包括第57條所列舉之10款事項），予以全盤考量，審酌其
    犯罪有無可憫恕之事由（即判例所稱有特殊之原因與環境等
    等，在客觀上足以引起一般同情，以及宣告法定低度刑，是
    否猶嫌過重），以為判斷。故適用第59條酌量減輕其刑時，
    並不排除第57條所列舉10款事由之審酌，惟其程度應達於確
    可憫恕，始可予以酌減。有最高法院70年度第6次刑事庭會
    議決議可參。而新法第59條已將刑之酌減審認標準之見解予
    以明文化，認犯罪之情狀須「顯」可憫恕，認「科以最低度
    刑仍嫌過重」者，得酌量減輕其刑。復參酌釋字第263號解
    釋，若不分犯罪情況及結果如何，概以死刑、無期徒刑為法
    定刑，立法甚嚴，若有情輕法重之情，裁判時本有刑法第59
    條酌量減輕其刑之適用，足以免過嚴之刑，與憲法尚無牴觸
    。是若有情輕法重，及刑法第59條所規定之情，對被告所犯
    之罪酌量減輕其刑，自為法之所許。查被告乙○○、丙○○
    所犯之毒品危害防制條例第4條第2項之販賣第二級毒品罪，
    本刑為無期徒刑或7年以上有期徒刑，而本案查得被告乙○○販賣第二級毒品之對象僅王美月、盧秉毅及吳明川3人，
    被告丙○○販賣第二級毒品之對象亦僅王美月、盧秉毅2人
    ，其等惡性及犯罪情節實與大量走私進口或長期販賣毒品之
    大盤販毒者有別，顯見被告犯罪之情節尚屬輕微，尚非不可
    憫恕，然其所犯販賣第二級毒品之法定最低刑為7年有期徒
    刑，情輕法重，若仍判處最輕之本刑，在客觀上顯足以引起
    一般同情，爰均依刑法第59條之規定，分別減輕其刑。
六、又按毒品危害防制條例第17條：「供出毒品來源，因而破獲
    者，得減輕其刑」之規定，其立法理由係為鼓勵供出來源，
    俾擴大偵破，以宏效果，則所謂供出來源云者，當係指供出
    該毒品之來源，即供應者（俗稱「上游」或「前手」者）係
    屬何人，始有本條減輕其刑之適用。至僅供出共犯，自非此
    所謂之來源。又該條其立法意旨重在鼓勵具體供出其上游販
    毒者，俾資追查該毒梟前手及其上游毒品，擴大防制毒品成
    效，以杜絕毒品之蔓延與氾濫為目的，故凡觸犯該條所列舉
    之罪者，據實指陳其毒品所直接由來之人或地，並因而破案
    查獲者，即符合該條得減輕其刑之規定（最高法院89年度台
    上字第3970號判決參照）。為本件被告於警詢中雖已就其被
    查獲毒品供出來源及上手為甲○○，然於其時已在甲○○為
    警查獲之後，從而甲○○即非因被告之供述而查獲，揆諸上
    開說明，被告2人自無毒品危害防制條例第17條減輕其刑之
    適用，附此敘明。
七、公訴意旨另認被告2人就附表一編號一部分犯行，自96年起
    有販賣第二級毒品安非他命與王美月3、4次，因認被告2人
    就此部分另涉犯毒品危害防制條例第四條第二項之販賣第二
    級毒品罪嫌。惟查，關於附表一編號一部分之犯行，依證人
    前開之證述及被告之供述，亦僅能認定被告2人販賣予王美
    月次數，於95年7月1日修正後之次數為3次，業經本院認定
    如前，此外，本院即查無其他證據足以認定被告2人於上開
    公訴人所指之時間內另有有販賣安非他命予予王美月之事實
    ，被告2人此部分犯行自屬不能證明，惟公訴人認此部分與
    起訴並經本院認定有罪部分有集合犯之裁判上1罪關係，爰
    不另為無罪之諭知。
肆、撤銷改判之理由
一、原審以被告乙○○、丙○○2人所犯罪證明確，因予論罪科
    刑，固非無見。惟查，(一)被告乙○○、丙○○2人販賣毒
    品之時間有於刑法修正前或於修正後，施行前連續販賣毒品
    部分，應依刑法第2條第1項前段之規定，適用修正前連續犯
    之規定論以一罪；刑法修正施行後之多次販賣犯行，則應一
    罪一罰，再就刑法修正施行後之數罪，與修正前依連續犯規
    定所論之一罪，數罪併罰，合併定其應執行之刑。茲原審認
    被告本件全部犯行僅論以1罪，顯有不當。(二)就附表二編
    號2、3、5至7之物既認分屬於丙○○、乙○○所有供犯本件
    販賣第二級毒品罪所用之物，即應依毒品危害防制條例第19
    條第1項規定併為沒收之諭知，始屬適法，原判決就上開物
    品適用刑法第38條第1項第2款之規定，併為沒收之宣告，顯
    有不當。
二、被告乙○○、丙○○2人上訴意旨，空言否認犯罪，雖均無
    理由，然原判決既有上開不當之處，自應由本院將原判決關
    於被告乙○○販賣第二級毒品及定執行刑部份暨丙○○部分
    予以撤銷改判，以期適法。本院審酌被告乙○○已有犯罪前
    科，就本案構成累犯，素行不佳，被告乙○○、丙○○2人
    於警詢、偵查之初尚坦承犯行，於法院審理後否認犯行，並
    斟酌被告2人販賣第二級毒品供他人施用，戕害他人身體健
    康，暨販賣毒品之對象、次數，期間，兼衡被告2人為母子
    關係，其等智識程度、販賣毒品所得等一切情狀，分別量處
    如附表一所示之刑，並定其應執行之刑，以示懲儆。
三、又共同正犯犯罪所得之財物為新臺幣時，因係合併計算，且
    於全部或一部不能沒收時以其財產抵償之，為避免執行時發
    生重複沒收、抵償之情形，故各共同正犯之間係採連帶沒收
    主義，於裁判時應諭知被告共同犯罪所得之財物應與其他共
    同正犯連帶沒收之（最高法院96年台上字第2055號判決意旨
    參照），從而被告乙○○、丙○○如附表一編號一、三所示
    共同販賣毒品安非他命予王美月、盧秉毅之所得合計為9,80
    0元（4,800+5,000=9,800），至被告乙○○如附表一編號二
    所示販賣海洛因與吳明川4次，所得為2000元，雖均未扣案
    ，均應依毒品危害防制條例第19條第1項規定宣告沒收，其
    中9,800元應諭知連帶沒收，如全部或一部不能沒收，應以
    被告2人財產連帶抵償之。至被告乙○○另有販毒所得2000
    元部分，應依同條項之規定宣告沒收，如全部或一部不能沒
    收時，以其財產抵償之。
四、
(一)至於扣案如附表二編號1所示之第二級毒品安非他命（含袋
    共重0．5公克），因毒品之外包裝已與毒品本身混合無從析
    離，而應全部視為毒品，並依毒品危害防制條例第18條第1
    項前段之規定，予以宣告沒收銷燬之；扣案如附表二編號2
    、編號5至7所示之物係被告乙○○所有，編號3所示之物係
    被告丙○○所有，且均係供販賣毒品安非他命所用之物，均
    應依毒品危害防制條例第19條第1項之規定宣告沒收。
(二)至扣案如附表二編號4所示之空夾鏈袋1盒係被告乙○○所有
    ，均屬新品，業據本院勘驗屬實，有勘驗筆錄可參（本院卷
    第147頁），應認前揭物品係預備供被告2人犯販賣第二級毒
    品安非他命罪所用之物，應依刑法第38條第1項第2款為沒收
    之諭知。
(三)另扣案如附表二編號8至11所示之物，均非被告2人直接持供
    本件販毒犯罪所用之物（其中編號11之殘渣袋被告乙○○供
    稱屬王美月所有，見本院上訴審97年4月2日審判筆錄），爰
    均不另為沒收之諭知。
伍、併辦部分：
    臺灣臺南地方法院檢察署96年度偵字第10628號移送併辦意
    旨略以：被告丙○○基於營利之意圖，以0000000000號行動
    電話為聯絡工具，先後基於接續販賣予傅健忠、龔永裕之意
    思，先於96年3月中旬至同年4月底，在臺南市○○路530巷
    94號傅健忠住處，以每包600元、700元之價格，販賣安非他
    命予傅健忠，共計3次。嗣於95年11月間起至96年4月底，在
    臺南縣永康市○○○路1巷2號龔永裕住處，以每包1000元或
    2000元之價格，販賣安非他命予龔永裕，95年1次，96年共3
    、4次，前後共計4、5次。因認被告丙○○另涉有違反毒品
    危害防制條例第4條第2項販賣第2級毒品罪嫌等語，然如前
    述，於刑法修正施行後之販賣毒品犯行，則應依一罪一罰論
    以數罪，從而被告丙○○前揭販賣第二級毒品安非他命予傅
    建忠、龔永裕之時間既均在刑法修正後，而應以數罪論，則
    丙○○販賣第二級毒品安非他命予傅建忠、龔永裕部分，即
    與已經起訴之犯罪事實，無裁判上或實質上一罪關係，而非
    起訴效力所及，此時該部分事實自非經移送併辦之法院所得
    裁判之事項，本院自不得併予審理，應退回由原檢察官另行
    依法處理，附此敘明。
陸、論罪法條
一、刑事訴訟法第369條第1項前段、第364條、第299條第1項前
    段。
二、毒品危害防制條例第4條第2項、第18條第1項前段、第19條
    第1項。
三、新修正施行之刑法第11條前段、第2條第1項前段、但書、第
    28條、第47條第1項、第38條第1項第2款、第59條、新修正
    施行前刑法第28條、第56條、第47條、第51條第5款。
本案經檢察官羅清溪到庭執行職務。
中    華    民    國    97    年    9     月    30    日
                  刑事第四庭    審判長法  官  吳志誠
                                      法  官  陳珍如
                                      法  官  羅心芳
以上正本證明與原本無異。
如不服本判決，應於收受本判決後十日內向本院提出上訴書狀。
其未敘述上訴理由者並得於提起上訴後十日內向本院補提理由書
狀（均須按他造當事人之人數附繕本）「切勿逕送上級法院」。
                                      書記官  蔡振豐
中    華    民    國    97    年    10    月    3     日
附錄:本判決論罪科刑法條全文
毒品危害防制條例第4條2項
製造、運輸、販賣第二級毒品者，處無期徒刑或7年以上有期徒
刑，得併科新臺幣7百萬元以下罰金。
毒品危害防制條例第18條
查獲之第一、二級毒品及專供製造或施用第一、二級毒品之器具
，不問屬於犯人與否，均沒收銷燬之；查獲之第三、四級毒品及
製造或施用毒品之器具，無正當理由而擅自持有者，均沒入銷燬
之。但合於醫藥、研究或訓練之用者，得不予銷燬。
前項合於醫藥、研究或訓練用毒品或器具之管理辦法，由法務部
會同行政院衛生署定之。
毒品危害防制條例第19條第1項
犯第4條至第9條、第12條、第13條或第14條第1項、第2項之罪者
，其供犯罪所用或因犯罪所得之財物，均沒收之，如全部或一部
不能沒收時，追徵其價額或以其財產抵償之。
附表一：
┌─┬───┬───┬─────┬──────┬─────┬─────────────┐
│編│行為人│對  象│時      間│地        點│金      額│處                      刑│
│號│      │      │          │            │ (新臺幣) │(行為人所犯罪名及其宣告刑)│
├─┼───┼───┼─────┼──────┼─────┼─────────────┤
│一│乙○○│王美月│94年間某日│台南市○○路│94年95年刑│乙○○、丙○○共同連續販賣│
│  │丙○○│      │起至95年6 │某處、台南市│法修正前3 │第二級毒品，乙○○，累犯，│
│  │      │      │月30日止，│長榮路五段  │次，1次1千│處有期徒刑5年，丙○○處有 │
│  │      │      │二人以共同│401巷131號  │元，共3千 │期徒刑4年。販賣第二級毒品 │
│  │      │      │及概括之犯│            │元，論以一│所得新台幣3000元連帶沒收，│
│  │      │      │意，先後販│            │罪；刑法修│如全部或一部不能沒收時，以│
│  │      │      │賣3次安非 │            │正後3次， │其財產連帶抵償之。扣案之第│
│  │      │      │他命予王美│            │每次6百元 │二級毒品安非他命2小包（含 │
│  │      │      │月以營利。│            │，共1千8百│袋共重0．5公克）沒收銷燬之│
│  │      │      │          │            │元，論以3 │，附表二編號2至7所示之物沒│
│  │      │      │          │            │罪。總計  │收。                      │
│  │      │      ├─────┤            │4800元。( ├─────────────┤
│  │      │      │95年7月1日│            │以有利於行│乙○○、丙○○共同販賣第二│
│  │      │      │起至96年4 │            │為人方式計│級毒品，乙○○，累犯，處有│
│  │      │      │月22日至，│            │算)       │期徒刑5年，丙○○處有期徒 │
│  │      │      │二人以共同│            │          │刑4 年。販賣第二級毒品所得│
│  │      │      │之犯意販賣│            │          │新台幣600元連帶沒收，如全 │
│  │      │      │3次安非他 │            │          │部或一部不能沒收時，以其財│
│  │      │      │命予王美月│            │          │產連帶抵償之。扣案之第二級│
│  │      │      │以營利    │            │          │毒品安非他命2小包（含袋共 │
│  │      │      │          │            │          │重0．5公克）沒收銷燬之，附│
│  │      │      │          │            │          │表二編號2至7所示之物沒收。│
│  │      │      │          │            │          ├─────────────┤
│  │      │      │          │            │          │乙○○、丙○○共同販賣第二│
│  │      │      │          │            │          │級毒品，乙○○，累犯，處有│
│  │      │      │          │            │          │期徒刑5年，丙○○處有期徒 │
│  │      │      │          │            │          │刑4 年。販賣第二級毒品所得│
│  │      │      │          │            │          │新台幣600元連帶沒收，如全 │
│  │      │      │          │            │          │部或一部不能沒收時，以其財│
│  │      │      │          │            │          │產連帶抵償之。扣案之第二級│
│  │      │      │          │            │          │毒品安非他命2小包（含袋共 │
│  │      │      │          │            │          │重0．5公克）沒收銷燬之，附│
│  │      │      │          │            │          │表二編號2至7所示之物沒收。│
│  │      │      │          │            │          ├─────────────┤
│  │      │      │          │            │          │乙○○、丙○○共同販賣第二│
│  │      │      │          │            │          │級毒品，乙○○，累犯，處有│
│  │      │      │          │            │          │期徒刑5年，丙○○處有期徒 │
│  │      │      │          │            │          │刑4 年。販賣第二級毒品所得│
│  │      │      │          │            │          │新台幣600元連帶沒收，如全 │
│  │      │      │          │            │          │部或一部不能沒收時，以其財│
│  │      │      │          │            │          │產連帶抵償之。扣案之第二級│
│  │      │      │          │            │          │毒品安非他命2小包（含袋共 │
│  │      │      │          │            │          │重0．5公克）沒收銷燬之，附│
│  │      │      │          │            │          │表二編號2至7所示之物沒收。│
├─┼───┼───┼─────┼──────┼─────┼─────────────┤
│二│乙○○│吳明川│96年3月22 │台南市○○路│4次，每次5│乙○○販賣第二級毒品，累犯│
│  │      │      │日、23日、│五段團管區旁│百元，共2 │，處有期徒刑4年。販賣第二 │
│  │      │      │25日、30日│巷子，延平市│千元。論以│級毒品所得500元沒收，如全 │
│  │      │      │          │場旁        │4罪。     │部或一部不能沒收時，以其財│
│  │      │      │          │            │          │產抵償之。扣案之毒品安非他│
│  │      │      │          │            │          │命2小包（含袋共重0．5公克 │
│  │      │      │          │            │          │）沒收銷燬之，附表二編號2 │
│  │      │      │          │            │          │、編號4至7所示之物沒收。  │
│  │      │      │          │            │          │                          │
│  │      │      │          │            │          ├─────────────┤
│  │      │      │          │            │          │乙○○販賣第二級毒品，累犯│
│  │      │      │          │            │          │，處有期徒刑4年。販賣第二 │
│  │      │      │          │            │          │級毒品所得500元沒收，如全 │
│  │      │      │          │            │          │部或一部不能沒收時，以其財│
│  │      │      │          │            │          │產抵償之。扣案之毒品安非他│
│  │      │      │          │            │          │命2小包（含袋共重0．5公克 │
│  │      │      │          │            │          │）沒收銷燬之，附表二編號2 │
│  │      │      │          │            │          │、編號4至7所示之物沒收。  │
│  │      │      │          │            │          │                          │
│  │      │      │          │            │          ├─────────────┤
│  │      │      │          │            │          │乙○○販賣第二級毒品，累犯│
│  │      │      │          │            │          │，處有期徒刑4年。販賣第二 │
│  │      │      │          │            │          │級毒品所得500元沒收，如全 │
│  │      │      │          │            │          │部或一部不能沒收時，以其財│
│  │      │      │          │            │          │產抵償之。扣案之毒品安非他│
│  │      │      │          │            │          │命2小包（含袋共重0．5公克 │
│  │      │      │          │            │          │）沒收銷燬之，附表二編號2 │
│  │      │      │          │            │          │、編號4至7所示之物沒收。  │
│  │      │      │          │            │          │                          │
│  │      │      │          │            │          ├─────────────┤
│  │      │      │          │            │          │乙○○販賣第二級毒品，累犯│
│  │      │      │          │            │          │，處有期徒刑4年。販賣第二 │
│  │      │      │          │            │          │級毒品所得500元沒收，如全 │
│  │      │      │          │            │          │部或一部不能沒收時，以其財│
│  │      │      │          │            │          │產抵償之。扣案之毒品安非他│
│  │      │      │          │            │          │命2小包（含袋共重0．5公克 │
│  │      │      │          │            │          │）沒收銷燬之，附表二編號2 │
│  │      │      │          │            │          │、編號4至7所示之物沒收。  │
│  │      │      │          │            │          │                          │
├─┼───┼───┼─────┼──────┼─────┼─────────────┤
│三│乙○○│盧秉毅│96年3月間 │台南市○○路│10次，每次│乙○○、丙○○共同販賣第二│
│  │丙○○│      │某日至96年│五段團管區旁│5百元，共5│級毒品，乙○○，累犯，處有│
│  │      │      │4月24日   │            │千元。論以│期徒刑5年，丙○○處有期徒 │
│  │      │      │          │            │10罪。    │刑4年。販賣第二級毒品所得 │
│  │      │      │          │            │          │新台幣500元連帶沒收，如全 │
│  │      │      │          │            │          │部或一部不能沒收時，以其財│
│  │      │      │          │            │          │產連帶抵償之。扣案之毒品安│
│  │      │      │          │            │          │非他命2小包（含袋共重0．5 │
│  │      │      │          │            │          │公克）沒收銷燬之，附表二編│
│  │      │      │          │            │          │號2至7所示之物沒收。      │
│  │      │      │          │            │          │                          │
│  │      │      │          │            │          ├─────────────┤
│  │      │      │          │            │          │乙○○、丙○○共同販賣第二│
│  │      │      │          │            │          │級毒品，乙○○，累犯，處有│
│  │      │      │          │            │          │期徒刑5年，丙○○處有期徒 │
│  │      │      │          │            │          │刑4 年。販賣第二級毒品所得│
│  │      │      │          │            │          │新台幣500元連帶沒收，如全 │
│  │      │      │          │            │          │部或一部不能沒收時，以其財│
│  │      │      │          │            │          │產連帶抵償之。扣案之毒品安│
│  │      │      │          │            │          │非他命2小包（含袋共重0．5 │
│  │      │      │          │            │          │公克）沒收銷燬之，附表二編│
│  │      │      │          │            │          │號2至7所示之物沒收。      │
│  │      │      │          │            │          │                          │
│  │      │      │          │            │          ├─────────────┤
│  │      │      │          │            │          │乙○○、丙○○共同販賣第二│
│  │      │      │          │            │          │級毒品，乙○○，累犯，處有│
│  │      │      │          │            │          │期徒刑5年，丙○○處有期徒 │
│  │      │      │          │            │          │刑4 年。販賣第二級毒品所得│
│  │      │      │          │            │          │新台幣500元連帶沒收，如全 │
│  │      │      │          │            │          │部或一部不能沒收時，以其財│
│  │      │      │          │            │          │產連帶抵償之。扣案之毒品安│
│  │      │      │          │            │          │非他命2小包（含袋共重0．5 │
│  │      │      │          │            │          │公克）沒收銷燬之，附表二編│
│  │      │      │          │            │          │號2至7所示之物沒收。      │
│  │      │      │          │            │          │                          │
│  │      │      │          │            │          ├─────────────┤
│  │      │      │          │            │          │乙○○、丙○○共同販賣第二│
│  │      │      │          │            │          │級毒品，乙○○，累犯，處有│
│  │      │      │          │            │          │期徒刑5年，丙○○處有期徒 │
│  │      │      │          │            │          │刑4 年。販賣第二級毒品所得│
│  │      │      │          │            │          │新台幣500元連帶沒收，如全 │
│  │      │      │          │            │          │部或一部不能沒收時，以其財│
│  │      │      │          │            │          │產連帶抵償之。扣案之毒品安│
│  │      │      │          │            │          │非他命2小包（含袋共重0．5 │
│  │      │      │          │            │          │公克）沒收銷燬之，附表二編│
│  │      │      │          │            │          │號2至7所示之物沒收。      │
│  │      │      │          │            │          │                          │
│  │      │      │          │            │          ├─────────────┤
│  │      │      │          │            │          │乙○○、丙○○共同販賣第二│
│  │      │      │          │            │          │級毒品，乙○○，累犯，處有│
│  │      │      │          │            │          │期徒刑5年，丙○○處有期徒 │
│  │      │      │          │            │          │刑4 年。販賣第二級毒品所得│
│  │      │      │          │            │          │新台幣500元連帶沒收，如全 │
│  │      │      │          │            │          │部或一部不能沒收時，以其財│
│  │      │      │          │            │          │產連帶抵償之。扣案之毒品安│
│  │      │      │          │            │          │非他命2小包（含袋共重0．5 │
│  │      │      │          │            │          │公克）沒收銷燬之，附表二編│
│  │      │      │          │            │          │號2至7所示之物沒收。      │
│  │      │      │          │            │          │                          │
│  │      │      │          │            │          ├─────────────┤
│  │      │      │          │            │          │乙○○、丙○○共同販賣第二│
│  │      │      │          │            │          │級毒品，乙○○，累犯，處有│
│  │      │      │          │            │          │期徒刑5年，丙○○處有期徒 │
│  │      │      │          │            │          │刑4 年。販賣第二級毒品所得│
│  │      │      │          │            │          │新台幣500元連帶沒收，如全 │
│  │      │      │          │            │          │部或一部不能沒收時，以其財│
│  │      │      │          │            │          │產連帶抵償之。扣案之毒品安│
│  │      │      │          │            │          │非他命2小包（含袋共重0．5 │
│  │      │      │          │            │          │公克）沒收銷燬之，附表二編│
│  │      │      │          │            │          │號2至7所示之物沒收。      │
│  │      │      │          │            │          │                          │
│  │      │      │          │            │          ├─────────────┤
│  │      │      │          │            │          │乙○○、丙○○共同販賣第二│
│  │      │      │          │            │          │級毒品，乙○○，累犯，處有│
│  │      │      │          │            │          │期徒刑5年，丙○○處有期徒 │
│  │      │      │          │            │          │刑4 年。販賣第二級毒品所得│
│  │      │      │          │            │          │新台幣500元連帶沒收，如全 │
│  │      │      │          │            │          │部或一部不能沒收時，以其財│
│  │      │      │          │            │          │產連帶抵償之。扣案之毒品安│
│  │      │      │          │            │          │非他命2小包（含袋共重0．5 │
│  │      │      │          │            │          │公克）沒收銷燬之，附表二編│
│  │      │      │          │            │          │號2至7所示之物沒收。      │
│  │      │      │          │            │          │                          │
│  │      │      │          │            │          ├─────────────┤
│  │      │      │          │            │          │乙○○、丙○○共同販賣第二│
│  │      │      │          │            │          │級毒品，乙○○，累犯，處有│
│  │      │      │          │            │          │期徒刑5年，丙○○處有期徒 │
│  │      │      │          │            │          │刑4 年。販賣第二級毒品所得│
│  │      │      │          │            │          │新台幣500元連帶沒收，如全 │
│  │      │      │          │            │          │部或一部不能沒收時，以其財│
│  │      │      │          │            │          │產連帶抵償之。扣案之毒品安│
│  │      │      │          │            │          │非他命2小包（含袋共重0．5 │
│  │      │      │          │            │          │公克）沒收銷燬之，附表二編│
│  │      │      │          │            │          │號2至7所示之物沒收。      │
│  │      │      │          │            │          │                          │
│  │      │      │          │            │          ├─────────────┤
│  │      │      │          │            │          │乙○○、丙○○共同販賣第二│
│  │      │      │          │            │          │級毒品，乙○○，累犯，處有│
│  │      │      │          │            │          │期徒刑5年，丙○○處有期徒 │
│  │      │      │          │            │          │刑4 年。販賣第二級毒品所得│
│  │      │      │          │            │          │新台幣500元連帶沒收，如全 │
│  │      │      │          │            │          │部或一部不能沒收時，以其財│
│  │      │      │          │            │          │產連帶抵償之。扣案之毒品安│
│  │      │      │          │            │          │非他命2小包（含袋共重0．5 │
│  │      │      │          │            │          │公克）沒收銷燬之，附表二編│
│  │      │      │          │            │          │號2至7所示之物沒收。      │
│  │      │      │          │            │          │                          │
│  │      │      │          │            │          ├─────────────┤
│  │      │      │          │            │          │乙○○、丙○○共同販賣第二│
│  │      │      │          │            │          │級毒品，乙○○，累犯，處有│
│  │      │      │          │            │          │期徒刑5年，丙○○處有期徒 │
│  │      │      │          │            │          │刑4 年。販賣第二級毒品所得│
│  │      │      │          │            │          │新台幣500元連帶沒收，如全 │
│  │      │      │          │            │          │部或一部不能沒收時，以其財│
│  │      │      │          │            │          │產連帶抵償之。扣案之毒品安│
│  │      │      │          │            │          │非他命2小包（含袋共重0．5 │
│  │      │      │          │            │          │公克）沒收銷燬之，附表二編│
│  │      │      │          │            │          │號2至7所示之物沒收。      │
│  │      │      │          │            │          │                          │
└─┴───┴───┴─────┴──────┴─────┴─────────────┘
附表二：
┌──┬─────────┬────┬────────┬───┐
│編號│扣押物品          │數量    │扣押地點        │所有人│
├──┼─────────┼────┼────────┼───┤
│1   │安非他命          │2小包（ │臺南市○○路與和│乙○○│
│    │（含藏放安非他命之│含袋重  │緯路口攔檢，在何│      │
│    │磁鐵贈品袋2個）   │0.5公克 │啟滇身上查獲    │      │
│    │                  │）      │                │      │
├──┼─────────┼────┼────────┼───┤
│2   │MOTOROLA V175廠牌 │1支     │在臺南市○○路五│乙○○│
│    │行動電話（含門號  │        │段401巷131號實施│      │
│    │0000000000號晶片卡│        │搜索而扣得      │      │
│    │1張）             │        │                │      │
├──┼─────────┼────┼────────┼───┤
│3   │NOKIA廠牌行動電話 │1支     │同上            │丙○○│
│    │（含門號0000000000│        │                │      │
│    │號晶片卡1張）     │        │                │      │
├──┼─────────┼────┼────────┼───┤
│4   │空夾鍊袋          │1盒     │同上            │乙○○│
├──┼─────────┼────┼────────┼───┤
│5   │塑膠杓子          │4支     │同上            │乙○○│
├──┼─────────┼────┼────────┼───┤
│6   │電子磅秤          │1具     │同上            │乙○○│
├──┼─────────┼────┼────────┼───┤
│7   │帳冊、電話簿      │3本     │同上            │乙○○│
├──┼─────────┼────┼────────┼───┤
│8   │紅色小零錢包      │1個     │同上            │乙○○│
├──┼─────────┼────┼────────┼───┤
│9   │安非他命吸食器    │1組     │同上            │丙○○│
├──┼─────────┼────┼────────┼───┤
│10  │吸管              │1支     │同上            │丙○○│
├──┼─────────┼────┼────────┼───┤
│11  │安非他命殘渣袋    │5個     │同上            │王美月│
│    │                  │        │                │      │
│    │                  │        │                │      │
└──┴─────────┴────┴────────┴───┘


司法院資訊處製作；財團法人民間司法改革基金會備份。
